【裁判字號】    97,訴,1264
【裁判日期】    980331
【裁判案由】    違反毒品危害防制條例
【裁判全文】
臺灣屏東地方法院刑事判決              97年度訴字第1264號
公  訴  人  臺灣屏東地方法院檢察署檢察官
被      告  甲○○
上列被告因違反毒品危害防制條例案件，經檢察官提起公訴（97
年度毒偵字第1210號），本院裁定改依簡式審判程序審理，判決
如下：
    主  文
甲○○施用第一級毒品，累犯，處有期徒刑捌月。
    事  實
一、甲○○前因施用毒品案件，經臺灣高雄地方法院以88年毒聲
    字第6730號裁定送觀察、勒戒後，認無繼續施用之傾向，於
    民國88年9 月22日執行完畢釋放，並經臺灣高雄地方法院檢
    察署檢察官以88年度毒偵字第836 號為不起訴之處分確定。
    復於89年間，因施用毒品案件，經同院裁定送觀察、勒戒後
    ，認有繼續施用傾向，再經同院裁定送強制戒治，於89年11
    月24日停止強制戒治，復於90年5 月29日經同院以90年毒聲
    字第3362號撤銷停止戒治，並於93年1 月9 日因毒品危害防
    制條例修正而出所，刑事責任部分，亦經同院判處有期徒刑
    10 月 確定。又於上開觀察、勒戒執行完畢釋放後5 年內之
    90 年間 ，因施用毒品案件，經同院判處有期徒刑10月確定
    。再於93、94年間因施用毒品案件，經同院判處有期徒刑8
    月確定。上開各罪接續執行，至96年1 月11日縮刑執行完畢
    ，隔日出監。
二、詎甲○○仍不思悔悟，明知海洛因業經公告列為毒品危害防
    制條例第2 條第2 項之第一級毒品，不得非法持有、施用，
    仍基於施用第一級毒品海洛因之犯意，於97年4 月8 日早上
    某時，在屏東縣屏東市千禧公園內之公共廁所，以將第一級
    毒品海洛因加水置於注射針筒內注射之方式，施用第一級毒
    品海洛因1 次。嗣於97年4 月19日晚間6 時許，甲○○另案
    為警傳喚到案，俟經其同意採尿送驗，結果呈嗎啡陽性反應
    ，因而查獲上情。
三、案經內政部警政署高雄港務警察局移由臺灣高雄地方法院檢
    察署呈請臺灣高等法院檢察署令准移轉臺灣屏東地方法院檢
    察署檢察官偵查起訴。
    理  由
一、本件被告甲○○犯係死刑、無期徒刑、最輕本刑為3 年以上
    有期徒刑以外之罪，其於本院準備程序中就前揭被訴事實為
    有罪之陳述，經受命法官告知簡式審判程序之旨，並聽取其
    與公訴人之意見後，本院認無不得或不宜改依簡式審判程序
    進行之處，爰依刑事訴訟法第273 條之1 第1 項、第284 條
    之1 ，本院合議庭裁定由受命法官獨任依簡式審判程序審理
    ；又簡式審判程序之證據調查，依刑事訴訟法第273 條之2
    規定，不受同法第159 條第1 項審判外陳述排除之限制，再
    被告對於卷內之各項證據，亦不爭執證據能力，故卷內所列
    之各項證據，自得作為證據，合先敘明。
二、上揭事實，業據被告於本院審理時坦承不諱，而被告為警所
    採集之尿液檢體，經送請高雄市立凱旋醫院檢驗，結果呈嗎
    啡陽性反應，有該醫院97年4 月20日濫用藥物尿液檢驗報告
    1 份在卷可稽。足認被告上開自白顯與事實相符，堪信為真
    實。本件事證明確，被告犯行洵堪認定。
三、按毒品危害防制條例於92年7 月9 日修正公布，其中第20條
    、第23條將施用毒品之刑事處遇程序，區分為「初犯」、「
    5 年內再犯」、「5 年後再犯」，而依立法理由觀之，僅限
    於「初犯」、「5 年後再犯」，始應先經觀察、勒戒或強制
    戒治程序，倘被告於5 年內已再犯，經依法追訴處罰，縱其
    第3 次（或第3 次以上）再度施用毒品之時間，在初犯經觀
    察、勒戒或強制戒治執行完畢釋放5 年以後，已不合於「5
    年後再犯」之規定，且因已於「5 年內再犯」，顯見其再犯
    率甚高，原實施觀察、勒戒或強制戒治，已無法收其實效，
    即應依該條例第10條處罰，最高法院95年5 月9 日95年度第
    7 次刑事庭會議決議可資參照。查被告如事實欄之施用毒品
    事實經觀察勒戒、強制戒治之事實，此有臺灣屏東地方法院
    檢察署刑案資料查註紀錄表、臺灣高等法院被告前案紀錄表
    各1 份在卷可按，是被告既已於強制戒治執行完畢後5 年內
    再犯施用毒品案件，並經法院論罪科刑，即非屬前述「5 年
    後再犯」之情形，檢察官自應依法追訴。從而，本件事證明
    確，被告犯行洵堪認定，應依法論科。
四、按海洛因係毒品危害防制條例第2 條第2 項第1 款所定之第
    一級毒品，不得非法持有、施用。故核被告所為，係犯毒品
    危害防制條例第10條第1 項施用第一級毒品罪。其於施用海
    洛因前持有海洛因犯行，為其施用之高度行為所吸收，不另
    論罪。查被告有事實欄所載論罪科刑執行之情形，此有臺灣
    屏東地方法院檢察署刑案資料查註紀錄表及臺灣高等法院被
    告前案紀錄表各1 份在卷可查，其受有期徒刑執行完畢後，
    5 年之內再犯有期徒刑以上刑之本罪，為累犯，應依刑法第
    47條第1 項規定加重其刑。爰審酌被告曾因施用毒品經送勒
    戒處所施以觀察勒戒後，仍未能戒斷其施用毒品之惡習，足
    見其陷溺已深，惟因施用毒品僅係戕害其自己身心並無加害
    他人，此次施用毒品次數僅1 次，且其犯罪後坦承犯行、態
    度尚稱良好等一切情狀，量處如主文所示之刑，以示懲儆。
據上論斷，應依刑事訴訟法第273 條之1第1項、第299 條第1 項
前段，毒品危害防制條例第10條第1 項，刑法第11條前段、第47
條第1 項，判決如主文。
本案經檢察官劉昀到庭執行職務。
中    華    民    國    98    年    3     月    31    日
                  刑事第一庭  法  官  許蓓雯
以上正本證明與原本無異。
如不服本判決應於收受判決後10日內向本院提出上訴書狀，並應
敘述具體理由；其未敘述上訴理由者，應於上訴期間屆滿後20日
內向本院補提理由書（均須按他造當事人之人數附繕本）「切勿
逕送上級法院」。
                              書記官  鄭美雀
中    華    民    國    98    年    3     月    31    日
本案論罪科刑法條：
毒品危害防制條例第10條第1項
施用第一級毒品者，處六月以上五年以下有期徒刑。


司法院資訊處製作；財團法人民間司法改革基金會備份。
